---
title: "Fallstudie Bellabeat"
author: "Mohammad Saeed Angiz"
date: "`r Sys.Date()`"
output: html_document
---

```{r setup, include=FALSE}
knitr::opts_chunk$set(echo = TRUE, message = FALSE, warning = FALSE,
                      fig.width = 8, fig.height = 5, dpi = 110, fig.align = "center")
```

```{r libraries}
library(tidyverse)
library(readr)
library(ggplot2)
library(tibble)
library(lubridate)
library(janitor)
library(scales)
library(knitr)
library(dplyr)
Sys.setlocale("LC_TIME", "C")  # englische Wochentagsnamen unabhaengig vom Systemgebietsschema
```

```{r wochentage, include=FALSE}
# Wochentagsbeschriftungen fuer die Diagramme. Die Daten bleiben in englischer
# Reihenfolge (Sonntag zuerst), nur die Anzeige wird uebersetzt.
WOCHENTAGE <- c(Sunday = "Sonntag", Monday = "Montag", Tuesday = "Dienstag",
                Wednesday = "Mittwoch", Thursday = "Donnerstag",
                Friday = "Freitag", Saturday = "Samstag")
```

```{r load and clean, include=FALSE}
# ---- Pfade --------------------------------------------------------------
# Quelle: https://www.kaggle.com/datasets/arashnic/fitbit
# HINWEIS: Schraegstriche verwenden. In R ist "C:\Users\..." ein Fehler,
# \U und \F werden als Escape-Sequenzen gelesen, nicht als Backslashes.
BASE <- "C:/Users/angiz/Desktop/FitBit Fitness Tracker Data"
P1 <- file.path(BASE, "mturkfitbit_export_3.12.16-4.11.16", "Fitabase Data 3.12.16-4.11.16")
P2 <- file.path(BASE, "mturkfitbit_export_4.12.16-5.12.16", "Fitabase Data 4.12.16-5.12.16")

# Frueh und mit lesbarer Meldung abbrechen statt mit einem kryptischen read_csv-Fehler
stopifnot("Datenordner nicht gefunden, BASE pruefen" = dir.exists(BASE))
stopifnot("Export-Unterordner nicht gefunden. Sind die Dateien entpackt?" =
            dir.exists(P1) && dir.exists(P2))

# ---- Tagesaktivitaet: beide Exportzeitraeume ----------------------------
daily_raw <- bind_rows(
  read_csv(file.path(P1, "dailyActivity_merged.csv"), show_col_types = FALSE) |>
    mutate(period = "12. Maerz bis 11. April"),
  read_csv(file.path(P2, "dailyActivity_merged.csv"), show_col_types = FALSE) |>
    mutate(period = "12. April bis 12. Mai")
) |>  clean_names()

daily <- daily_raw |>
  mutate(date = mdy(activity_date)) |>
  distinct(id, date, .keep_all = TRUE) |>
  mutate(weekday     = wday(date, label = TRUE, abbr = FALSE),
         is_wear_day = total_steps > 0)

worn <- daily |>  filter(is_wear_day)

# ---- Schlaf: April-Tageswerte plus Aggregat der Maerz-Minutenwerte ------
sleep_apr_raw <- read_csv(file.path(P2, "sleepDay_merged.csv"), show_col_types = FALSE) |>
  clean_names()

sleep_apr <- sleep_apr_raw |>
  mutate(date = as_date(mdy_hms(sleep_day))) |>
  distinct(id, date, .keep_all = TRUE) |>
  transmute(id, date,
            minutes_asleep = total_minutes_asleep,
            time_in_bed    = total_time_in_bed)

sleep_mar <- read_csv(file.path(P1, "minuteSleep_merged.csv"), show_col_types = FALSE) |>
  clean_names() |>
  distinct(id, date, .keep_all = TRUE) |>
  mutate(ts = mdy_hms(date), sleep_date = as_date(ts - hours(6))) |>
  group_by(id, date = sleep_date) |>
  summarise(minutes_asleep = sum(value == 1), time_in_bed = n(), .groups = "drop") |>
  filter(time_in_bed >= 60)

sleep <- bind_rows(sleep_mar, sleep_apr) |>
  distinct(id, date, .keep_all = TRUE) |>
  mutate(hours_asleep     = minutes_asleep / 60,
         awake_in_bed     = time_in_bed - minutes_asleep,
         sleep_efficiency = minutes_asleep / time_in_bed)

# ---- Stuendliche Schritte und Gewichtsprotokolle ------------------------
hourly <- bind_rows(
  read_csv(file.path(P1, "hourlySteps_merged.csv"), show_col_types = FALSE),
  read_csv(file.path(P2, "hourlySteps_merged.csv"), show_col_types = FALSE)
) |>  clean_names() |>
  mutate(ts = mdy_hms(activity_hour), hour = hour(ts)) |>
  distinct(id, ts, .keep_all = TRUE)

weight <- bind_rows(
  read_csv(file.path(P1, "weightLogInfo_merged.csv"), show_col_types = FALSE),
  read_csv(file.path(P2, "weightLogInfo_merged.csv"), show_col_types = FALSE)
) |>  clean_names() |>
  mutate(date = as_date(mdy_hms(date))) |>
  distinct(id, date, .keep_all = TRUE)

# ---- Diagrammgestaltung -------------------------------------------------
TEAL <- "#3E7C79"; MINT <- "#7FC8A9"; CORAL <- "#E8836F"
SAND <- "#F2C57C"; SLATE <- "#5C6B73"; GREY <- "#D9DEE0"

theme_bb <- theme_minimal(base_size = 12) +
  theme(plot.title    = element_text(face = "bold", size = 14),
        plot.subtitle = element_text(colour = SLATE, size = 10),
        panel.grid.minor = element_blank())

n_users <- n_distinct(daily$id)
```

# Zusammenfassung

Zwei Monate Fitbit-Trackerdaten von `r n_users` Nutzenden zeigen, dass der
Wellnessmarkt die falsche Gewohnheit verkauft. Der staerkste Zusammenhang in den
Daten besteht nicht zwischen Schritten und Gesundheit, sondern zwischen
**Stillsitzen und schlechtem Schlaf**.

```{r headline stats}
tibble(
  Kennzahl = c("Ausgewertete Nutzende", "Tage mit erfasster Aktivitaet", "Naechte mit Schlafdaten",
               "Mediane Tragequote", "Durchschnittliche Sitzzeit pro Tag",
               "Naechte unter 7 Stunden Schlaf", "Tage mit 10.000 Schritten",
               "Korrelation: Sitzzeit und Schlaf"),
  Wert = c(
    as.character(n_users),
    comma(nrow(worn)),
    comma(nrow(sleep)),
    percent(median((worn |>  count(id, name = "d") |>
      left_join(daily |>  distinct(id, period) |>
        left_join(daily |>  group_by(period) |>
          summarise(w = as.numeric(max(date) - min(date)) + 1, .groups = "drop"),
          by = "period") |>  group_by(id) |>
        summarise(w = sum(w), .groups = "drop"), by = "id") |>
      mutate(r = d / w))$r), 1),
    paste0(round(mean(worn$sedentary_minutes) / 60, 1), " Stunden"),
    percent(mean(sleep$hours_asleep < 7), 0.1),
    percent(mean(worn$total_steps >= 10000), 0.1),
    round(cor((worn |>  inner_join(sleep, by = c("id", "date")))$sedentary_minutes,
              (worn |>  inner_join(sleep, by = c("id", "date")))$hours_asleep), 2)
  )
) |>  kable(caption = "Wichtigste Kennzahlen")
```

**Die drei wichtigsten Empfehlungen:** das feste Ziel von 10.000 Schritten durch ein
anpassungsfaehiges Ziel ersetzen; die Bellabeat-App ueber den Zusammenhang
"weniger sitzen, besser schlafen" vermarkten; und Benachrichtigungen auf die
beiden Stunden legen, in denen sich die Nutzenden ohnehin bewegen.

---

# 1. Fragen: Zusammenfassung der Geschaeftsaufgabe

> **Ergebnis 1: Eine klare Zusammenfassung der Geschaeftsaufgabe**

Bellabeat ist ein Hightech-Hersteller von gesundheitsorientierten Produkten fuer
Frauen, gegruendet 2013 von Urška Sršen und Sando Mur. Die Produktlinie umfasst
die Bellabeat-App, den Leaf-Tracker, die Time-Uhr, die Spring-Wasserflasche und
eine Abonnement-Mitgliedschaft.

Urška Sršen ist ueberzeugt, dass die Auswertung von Fitnessdaten intelligenter
Geraete neues Wachstum erschliessen kann. Sie hat das Marketing-Analyseteam
gebeten, Nutzungsdaten von **intelligenten Geraeten anderer Hersteller** zu
analysieren, **ein Bellabeat-Produkt** auszuwaehlen und Empfehlungen auf hoher
Ebene fuer die Marketingstrategie zu erarbeiten.

### Die Geschaeftsaufgabe

> Ermitteln, wie Verbraucherinnen und Verbraucher intelligente Geraete anderer
> Hersteller tatsaechlich nutzen, und bestimmen, welche der daraus erkennbaren
> Verhaltensluecken Bellabeat durch die Vermarktung der Bellabeat-App schliessen
> kann.

### Leitfragen, die dieser Bericht beantwortet

1. Welche Trends gibt es bei der Nutzung intelligenter Geraete?
2. Wie lassen sich diese Trends auf Bellabeat-Kundinnen uebertragen?
3. Wie koennen diese Trends die Marketingstrategie von Bellabeat beeinflussen?

### Wichtigste Beteiligte

| Beteiligte Person | Rolle | Was sie daraus braucht |
|---|---|---|
| Urška Sršen | Mitgruenderin, Chief Creative Officer | Wachstumschancen mit belastbarer Grundlage |
| Sando Mur | Mitgruender, Geschaeftsleitung | Analytisch fundierte Schlussfolgerungen |
| Marketing-Analyseteam | Kolleginnen und Kollegen | Eine reproduzierbare Basis fuer Kampagnenentscheidungen |

### Ausgewaehltes Produkt

Die **Bellabeat-App**. Sie verbindet alle Geraete der Produktlinie, ist die
Oberflaeche, ueber die Verhaltensimpulse ausgeliefert werden, und traegt das
Abonnement. Erkenntnisse ueber Verhalten lassen sich dort am schnellsten und
guenstigsten umsetzen.

---

# 2. Vorbereiten: Beschreibung der Datenquellen

> **Ergebnis 2: Eine Beschreibung aller verwendeten Datenquellen**

## Quelle und Lizenz

<a class="kaggle-btn" href="https://www.kaggle.com/datasets/arashnic/fitbit" target="_blank" rel="noopener">Datensatz auf Kaggle herunterladen</a>

| Punkt | Details |
|---|---|
| Datensatz | FitBit Fitness Tracker Data |
| Bereitgestellt von | Mobius, ueber [Kaggle](https://www.kaggle.com/datasets/arashnic/fitbit) |
| Lizenz | CC0 gemeinfrei, keine Nutzungsbeschraenkung |
| Erhebung | Umfrage ueber Amazon Mechanical Turk, 12. Maerz bis 12. Mai 2016 |
| Einwilligung | Die Teilnehmenden haben der Uebermittlung ihrer Trackerdaten ausdruecklich zugestimmt |
| Datenschutz | Keine Namen, Adressen oder demografischen Angaben; Nutzende nur ueber eine numerische ID identifiziert |
| Speicherung | Lokal in datierten Unterordnern abgelegt; die Originaldateien wurden nicht veraendert |

Da die Daten unter CC0 stehen und keine personenbezogenen Kennungen enthalten,
bestehen fuer diese Analyse keine lizenz-, datenschutz- oder sicherheitsrechtlichen
Huerden. Die gesamte Bereinigung erfolgte an Kopien; die Quelldateien im
`.csv`-Format wurden nie ueberschrieben.

## Wie die Daten aufgebaut sind

Der Datensatz wird als **zwei Exportordner fuer aufeinanderfolgende Monate**
ausgeliefert:

- `mturkfitbit_export_3.12.16-4.11.16`, 12. Maerz bis 11. April 2016
- `mturkfitbit_export_4.12.16-5.12.16`, 12. April bis 12. Mai 2016

Beide enthalten dieselben Messwerte auf vier Detailebenen: Tag, Stunde, Minute
und Sekunde, jeweils im langen (`Narrow`) und im breiten Format.

**Die meisten veroeffentlichten Analysen dieses Datensatzes nutzen nur den zweiten
Ordner.** Beide Ordner haben ein identisches Schema in
`dailyActivity_merged.csv`, deshalb kombiniert diese Analyse sie:

```{r Scope Comparison}
tibble(
  Umfang = c("Uebliche Analyse mit einem Ordner", "Diese Analyse (beide Ordner)"),
  Nutzende = c(33, n_users),
  `Abgedeckte Tage` = c(31, as.numeric(max(daily$date) - min(daily$date)) + 1),
  `Naechte mit Schlafdaten` = c(410, nrow(sleep))
) |>  kable(caption = "Die Kombination beider Exportordner verdoppelt die Datengrundlage annaehernd")
```

## Ausgewaehlte Dateien und die Gruende dafuer

Von den 18 verfuegbaren Dateien tragen sechs die Analyse. `dailySteps_merged.csv`,
`dailyCalories_merged.csv` und `dailyIntensities_merged.csv` wurden
ausgeschlossen, weil sie Spalten doppeln, die bereits in
`dailyActivity_merged.csv` enthalten sind. Das wurde geprueft, nicht angenommen:

```{r Redundancy check}
steps_only <- read_csv(file.path(P2, "dailySteps_merged.csv"), show_col_types = FALSE)
activity   <- read_csv(file.path(P2, "dailyActivity_merged.csv"), show_col_types = FALSE)

check <- steps_only |>  rename(day = ActivityDay) |>
  inner_join(activity |>  rename(day = ActivityDate), by = c("Id", "day"))

cat("Verglichene Nutzertage:", nrow(check), "\n")
cat("Schrittzahlen in jeder Zeile identisch:", all(check$StepTotal == check$TotalSteps), "\n")
```

| Verwendete Datei | Zweck |
|---|---|
| `dailyActivity_merged` | Schritte, Distanz, Intensitaetsminuten und Kalorien pro Tag |
| `hourlySteps_merged` | Aktivitaetsmuster im Tagesverlauf |
| `sleepDay_merged` | Naechtliche Schlafsummen, Zeitraum April |
| `minuteSleep_merged` | Zu Naechten aggregiert, erweitert die Schlafabdeckung auf Maerz |
| `weightLogInfo_merged` | Nutzung von Funktionen und Verhalten bei manueller Eingabe |

`heartrate_seconds_merged.csv` wurde ausgeschlossen: 86 MB fuer nur 14 von
`r n_users` Nutzenden, eine zu kleine Teilstichprobe fuer eine belastbare
Aussage. Die minutengenauen Aktivitaetsdateien wurden als redundant zu den
stuendlichen und taeglichen Aggregaten ausgeschlossen.

## Datenintegritaet und Glaubwuerdigkeit: erfuellt der Datensatz ROCCC?

```{r ROCCC}
tibble(
  Kriterium = c("Reliable (verlaesslich)", "Original (urspruenglich)",
                "Comprehensive (vollstaendig)", "Current (aktuell)",
                "Cited (belegt)"),
  Bewertung = c("Schwach", "Schwach", "Schwach", "Mangelhaft", "Gut"),
  Details = c(
    paste0(n_users, " selbst ausgewaehlte Teilnehmende; keine unabhaengige Pruefung"),
    "Weitergabe durch Dritte, nicht von Fitbit oder Bellabeat erhoben",
    "Weder Alter noch Geschlecht, Groesse, Ort oder gesundheitliche Ausgangslage erfasst",
    "2016 erhoben; Hardware und Nutzererwartungen haben sich seitdem veraendert",
    "Klar belegt und offen unter CC0 lizenziert"
  )
) |>  kable(caption = "ROCCC-Bewertung der FitBit Fitness Tracker Data")
```

**Dieser Datensatz erfuellt ROCCC nicht gut, und das wird vor den Ergebnissen
festgehalten, nicht danach.** Die Stichprobe ist klein und selbst ausgewaehlt,
und sie enthaelt **kein Feld zum Geschlecht**. Das ist eine erhebliche
Einschraenkung bei einer Analyse fuer ein Unternehmen, das ausschliesslich an
Frauen verkauft. Jedes Ergebnis unten ist ein Richtungssignal, das an Bellabeats
eigenen Daten zu pruefen ist, keine Grundlage fuer Budgetentscheidungen.

Sršen hat angeregt, einen zusaetzlichen Datensatz einzubeziehen, um diese Grenzen
zu adressieren. Am wertvollsten waeren Bellabeats eigene App-Telemetriedaten, in
denen Geschlecht, Alter und Produktlinie bekannt sind.

---

# 3. Verarbeiten: Dokumentation der Datenbereinigung

> **Ergebnis 3: Dokumentation jeder Bereinigung und Umformung der Daten**

## Gewaehlte Werkzeuge

**R mit dem tidyverse**, aus drei Gruenden: Der Datensatz sprengt auf
Minutenebene den komfortablen Arbeitsbereich von Excel (ueber 1,3 Millionen
Zeilen); jeder Bereinigungsschritt ist als Code festgehalten und damit
reproduzierbar und pruefbar; und dieselbe Umgebung erledigt Bereinigung,
Statistik und Visualisierung, ohne zwischen Werkzeugen exportieren zu muessen.
Dieses Dokument ist in R Markdown geschrieben, jede genannte Zahl entsteht daher
beim Rendern und wird nicht von Hand eingetragen.

## Pruefung auf Fehler

```{r Integrity checks}
tibble(
  Pruefung = c("Doppelte Zeilen in der Tagesaktivitaet",
               "Doppelte Zeilen im Schlaf (April-Tageswerte)",
               "Fehlende Werte in der Tagesaktivitaet",
               "Tage mit null Schritten",
               "Gewichtseintraege ohne Koerperfettwert"),
  Ergebnis = c(
    sum(duplicated(daily_raw)),
    sum(duplicated(sleep_apr_raw)),
    sum(is.na(daily_raw)),
    sum(!daily$is_wear_day),
    sum(is.na(weight$fat))
  )
) |>  kable(caption = "Integritaetspruefungen vor jeder Analyse")
```

## Durchgefuehrte Bereinigungsschritte

1. **Beide Exportordner zusammengefuehrt** fuer Tagesaktivitaet, stuendliche
   Schritte und Gewicht, nachdem die identischen Schemata bestaetigt waren. Eine
   Spalte `period` haelt fest, aus welchem Zeitraum jede Zeile stammt.
2. **Spaltennamen vereinheitlicht** zu `snake_case` mit `janitor::clean_names()`.
3. **Datumsangaben aus Text geparst.** `read_csv()` importiert `"4/12/2016"` als
   Zeichenkette; `lubridate::mdy()` und `mdy_hms()` wandeln diese in
   Datumsobjekte um, damit sie sortiert, gefiltert und nach Wochentag gruppiert
   werden koennen.
4. **Doppelte Datensaetze entfernt.** `sleepDay_merged.csv` enthaelt drei exakt
   identische Zeilen, ein dokumentierter Mangel dieses Datensatzes. Die
   Entfernung von Duplikaten ueber `id` und `date` wurde auf jede Tabelle
   angewendet, als Absicherung an der Ordnergrenze.
5. **Tage ohne Tragen getrennt behandelt.**
6. **Maerz-Schlafdaten auf Minutenebene zu Nachtsummen aggregiert.**
7. **Abgeleitete Felder:** Wochentag, gesamte Aktivminuten, Schlafstunden,
   Wachminuten im Bett, Schlafeffizienz und Tragequote pro Nutzendem.

## Umgang mit Tagen ohne Tragen

`r sum(!daily$is_wear_day)` Zeilen weisen null Schritte auf, zusammen mit nahezu
einem vollen Tag an Sitzminuten. Sie stehen fuer ein Geraet am Ladekabel, nicht
fuer eine Person, die 24 Stunden bewegungslos war:

```{r non wear profile}
daily |>
  group_by(`Art des Tages` = ifelse(is_wear_day, "Geraet getragen", "Null Schritte erfasst")) |>
  summarise(Tage = n(),
            `Mittlere Sitzminuten` = round(mean(sedentary_minutes)),
            `Mittlere Kalorien` = round(mean(calories)), .groups = "drop") |>
  kable(caption = "Tage mit null Schritten liegen im Mittel nahe bei 1.440 Sitzminuten, was bestaetigt, dass das Geraet nicht getragen wurde")
```

Diese Zeilen wurden **aus allen Aktivitaetsmittelwerten ausgeschlossen**, aber
**fuer die Analyse der Geraetenutzung behalten**, wo sie der direkte Beleg dafuer
sind, wie oft der Tracker getragen wird. Sie in die Mittelwerte einzubeziehen
wuerde die Aktivitaet um rund 10 Prozent zu niedrig ausweisen.

## Erweiterung der Schlafabdeckung auf den Maerz

`sleepDay_merged.csv` existiert nur im April-Ordner. Diese Datei allein zu nutzen
wuerde bedeuten, Aktivitaet aus beiden Monaten heranzuziehen, Schlaf aber nur aus
einem. `minuteSleep_merged.csv` deckt den Maerz auf Minutenebene ab. Dort ist
`value` codiert als 1 = schlafend, 2 = unruhig, 3 = wach, und jede Zeile steht
fuer eine Minute im Bett. Die Zeilen pro Nacht zu zaehlen ergibt die Zeit im
Bett; `value == 1` zu zaehlen ergibt die Schlafminuten. Das sind genau die beiden
Groessen, die auch die April-Datei ausweist.

**Erklaerte Annahme:** Schlaf ueberschreitet Mitternacht, eine Gruppierung nach
Kalenderdatum wuerde eine einzelne Nacht auf zwei Datensaetze aufteilen. Sechs
Stunden abzuziehen, bevor das Datum gebildet wird, ordnet die Minuten vor
Tagesanbruch der vorherigen Nacht zu. Datensaetze unter 60 Minuten wurden als
Fragmente verworfen, nicht als Naechte gewertet. Diese Grenze bei 6 Uhr morgens
ist eine Ermessensentscheidung. Den Maerz vollstaendig auszuschliessen
reduziert die Datengrundlage von `r nrow(sleep)` auf 410 Naechte, ohne die
Richtung oder Bedeutung eines Ergebnisses zu veraendern.

## Pruefung der bereinigten Daten

```{r Verify clean}
tibble(
  Tabelle = c("Tagesaktivitaet (Tage mit Tragen)", "Schlaf", "Stuendliche Schritte", "Gewichtsprotokolle"),
  Zeilen = c(nrow(worn), nrow(sleep), nrow(hourly), nrow(weight)),
  Nutzende = c(n_distinct(worn$id), n_distinct(sleep$id),
               n_distinct(hourly$id), n_distinct(weight$id)),
  `Zeitraum` = c(
    paste(format(min(worn$date), "%d.%m."), "bis", format(max(worn$date), "%d.%m.%Y")),
    paste(format(min(sleep$date), "%d.%m."), "bis", format(max(sleep$date), "%d.%m.%Y")),
    paste(format(min(as_date(hourly$ts)), "%d.%m."), "bis", format(max(as_date(hourly$ts)), "%d.%m.%Y")),
    paste(format(min(weight$date), "%d.%m."), "bis", format(max(weight$date), "%d.%m.%Y"))
  )
) |>  kable(caption = "Bereinigte Tabellen, bereit fuer die Analyse")
```

---

# 4. Analysieren: Zusammenfassung der Analyse

> **Ergebnis 4: Eine Zusammenfassung der Analyse**

Die Analyse verlief in vier Durchgaengen. **Deskriptive Statistik** legte die
Ausgangswerte fuer Aktivitaet, Schlaf und Kalorien im Vergleich zu
veroeffentlichten Gesundheitsrichtwerten fest. **Segmentierung auf Nutzerebene**
gruppierte die Teilnehmenden nach durchschnittlichen Tagesschritten und nach
Tragequote, wobei immer zuerst pro Person aggregiert wurde, bevor Personen
verglichen wurden, damit Teilnehmende mit mehr erfassten Tagen die Mittelwerte
nicht dominieren. **Zeitliche Aggregation** untersuchte die Aktivitaet nach
Tagesstunde und Wochentag. **Korrelation und Regression** pruefte die
Zusammenhaenge zwischen Schritten, Kalorien, Sitzzeit und Schlafdauer.

`Die zentrale Ueberraschung:` Die Groesse, die am staerksten mit Schlaf
zusammenhaengt, ist nicht die Schrittzahl, sondern die **Sitzzeit**, und der
Zusammenhang ist rund dreimal staerker. Das verschiebt die Marketingaussage von
"mehr Sport" hin zu "weniger sitzen". Das ist eine deutlich niedrigere Huerde
fuer die Nutzenden und eine Aussage, die derzeit kein grosser Wettbewerber trifft.

```{r analysis Summary}
sa <- worn |> inner_join(sleep, by = c("id", "date"))

tibble(
  Zusammenhang = c("Tagesschritte und verbrannte Kalorien",
                   "Sitzminuten und verbrannte Kalorien",
                   "Tagesschritte und Schlafstunden",
                   "Sitzminuten und Schlafstunden"),
  `Pearson r` = c(
    round(cor(worn$total_steps, worn$calories), 3),
    round(cor(worn$sedentary_minutes, worn$calories), 3),
    round(cor(sa$total_steps, sa$hours_asleep), 3),
    round(cor(sa$sedentary_minutes, sa$hours_asleep), 3)
  ),
  n = c(nrow(worn), nrow(worn), nrow(sa), nrow(sa))
) |>  kable(caption = "Geprüfte Korrelationen. Nur Zusammenhang, die Wirkungsrichtung ist nicht geprueft.")
```

---

# 5. Teilen: Visualisierungen und wichtigste Ergebnisse

> **Ergebnis 5: Unterstuetzende Visualisierungen und wichtigste Ergebnisse**

## Ergebnis 1: Das Geraet wird abgelegt, und das haeufig

```{r finding 1}
period_len <- daily |>  group_by(period) |>
  summarise(days = as.numeric(max(date) - min(date)) + 1, .groups = "drop")

user_window <- daily |>  distinct(id, period) |>
  left_join(period_len, by = "period") |>
  group_by(id) |>  summarise(window_days = sum(days), .groups = "drop")

usage <- worn |>  count(id, name = "wear_days") |>
  left_join(user_window, by = "id") |>
  mutate(wear_rate = wear_days / window_days,
         segment = case_when(wear_rate >= 0.80 ~ "Hohe Nutzung (80 bis 100%)",
                             wear_rate >= 0.50 ~ "Mittlere Nutzung (50 bis 79%)",
                             TRUE              ~ "Geringe Nutzung (unter 50%)") |>
           factor(levels = c("Hohe Nutzung (80 bis 100%)", "Mittlere Nutzung (50 bis 79%)",
                             "Geringe Nutzung (unter 50%)")))

usage_sum <- usage |>  count(segment, .drop = FALSE) |>  mutate(pct = n / sum(n))

ggplot(usage_sum, aes(reorder(segment, n), n, fill = segment)) +
  geom_col(width = .62) +
  geom_text(aes(label = paste0(n, " Nutzende (", percent(pct, 1), ")")),
            hjust = -0.08, size = 3.8, colour = SLATE) +
  coord_flip() + scale_y_continuous(expand = expansion(c(0, .3))) +
  scale_fill_manual(values = c(TEAL, MINT, CORAL), guide = "none") +
  labs(title = paste0("Die mediane Person trug den Tracker an nur ",
                      percent(median(usage$wear_rate), 1), " der Tage"),
       subtitle = "Tage mit erfassten Schritten, als Anteil am jeweiligen Exportzeitraum",
       x = NULL, y = "Anzahl der Nutzenden") + theme_bb
```

Die mediane Person erfasste an `r percent(median(usage$wear_rate), 1)` der
verfuegbaren Tage Schritte. **Keine einzige teilnehmende Person** trug das Geraet
an `80%` oder mehr der Tage, und
`r usage_sum$n[usage_sum$segment == "Geringe Nutzung (unter 50%)"]` trugen es an
weniger als der Haelfte.

**Warum das wichtig ist:** Ein Tracker, der ein Drittel seines Lebens in einer
Schublade verbringt, kann weder zu Schlaf noch zu Stress oder Zyklus verlaessliche
Erkenntnisse liefern. Die Nutzungshaeufigkeit ist die bindende Grenze fuer jede
weitere Funktion.

## Ergebnis 2: Das Ziel von 10.000 Schritten ist eine Mauer, kein Ziel

```{r finding 2}
user_avg <- worn |>  group_by(id) |>
  summarise(avg_steps = mean(total_steps), .groups = "drop") |>
  mutate(level = case_when(avg_steps < 5000  ~ "Sitzend (unter 5k)",
                           avg_steps < 7500  ~ "Wenig aktiv (5 bis 7,5k)",
                           avg_steps < 10000 ~ "Maessig aktiv (7,5 bis 10k)",
                           TRUE              ~ "Aktiv (ueber 10k)") |>
           factor(levels = c("Sitzend (unter 5k)", "Wenig aktiv (5 bis 7,5k)",
                             "Maessig aktiv (7,5 bis 10k)", "Aktiv (ueber 10k)")))

lvl <- user_avg |>  count(level, .drop = FALSE) |>  mutate(pct = n / sum(n))

ggplot(lvl, aes(level, n, fill = level)) +
  geom_col(width = .62) +
  geom_text(aes(label = paste0(n, "\n", percent(pct, 1))),
            vjust = -0.25, size = 3.6, colour = SLATE) +
  scale_y_continuous(expand = expansion(c(0, .25))) +
  scale_fill_manual(values = c(CORAL, SAND, MINT, TEAL), guide = "none") +
  labs(title = paste0(sum(lvl$n[1:2]), " von ", sum(lvl$n),
                      " Nutzenden liegen im Mittel unter 7.500 Schritten pro Tag"),
       subtitle = "Nutzende gruppiert nach ihrer eigenen mittleren Tagesschrittzahl",
       x = NULL, y = "Anzahl der Nutzenden") + theme_bb
```

Die mittlere Tagesschrittzahl lag bei `r comma(mean(worn$total_steps), 1)`, der
Median bei `r comma(median(worn$total_steps), 1)`. Nur
`r percent(mean(worn$total_steps >= 10000), 0.1)` der Tage erreichten 10.000
Schritte.

```{r finding 2 weekday}
worn |>  group_by(weekday) |>
  summarise(avg_steps = mean(total_steps), .groups = "drop") |>
  ggplot(aes(weekday, avg_steps, fill = avg_steps)) +
  geom_col(width = .68) +
  geom_hline(yintercept = 10000, linetype = "dashed", colour = CORAL, linewidth = .7) +
  annotate("text", x = 1, y = 10400, label = "Ziel: 10.000 Schritte",
           colour = CORAL, size = 3.2, hjust = 0) +
  scale_x_discrete(labels = WOCHENTAGE) +
  scale_fill_gradient(low = MINT, high = TEAL, guide = "none") +
  scale_y_continuous(labels = comma, expand = expansion(c(0, .12))) +
  labs(title = "Kein Wochentag erreicht im Mittel das Ziel von 10.000 Schritten",
       subtitle = "Der Sonntag ist der am wenigsten aktive Tag",
       x = NULL, y = "Mittlere Schrittzahl") +
  theme_bb
```

**Warum das wichtig ist:** Fuer die Haelfte der Nutzenden ist das voreingestellte
Ziel unerreichbar. Ein Ziel, das taeglich verfehlt wird, wirkt nicht mehr
motivierend, sondern erinnert an das Scheitern.

## Ergebnis 3: Das Problem ist das Sitzen, nicht der fehlende Sport

```{r finding-3, fig.height=3.6}
mins <- worn |>
  summarise(Sitzend = mean(sedentary_minutes), Leicht = mean(lightly_active_minutes),
            Maessig = mean(fairly_active_minutes), Intensiv = mean(very_active_minutes)) |>
  pivot_longer(everything(), names_to = "intensity", values_to = "minutes") |>
  mutate(pct = minutes / sum(minutes),
         intensity = factor(intensity, levels = c("Sitzend", "Leicht", "Maessig", "Intensiv")))

ggplot(mins, aes("", minutes, fill = intensity)) +
  geom_col(width = .55) +
  geom_text(aes(label = ifelse(pct > .03, paste0(intensity, "\n", round(minutes), " Min"), "")),
            position = position_stack(vjust = .5), size = 3.6,
            colour = "white", fontface = "bold") +
  coord_flip() + scale_fill_manual(values = c(SLATE, MINT, SAND, CORAL)) +
  labs(title = paste0(percent(mins$pct[mins$intensity == "Sitzend"], 1),
                      " der erfassten Zeit ist Sitzzeit"),
       subtitle = "Mittlere Minuten pro getragenem Tag nach Intensitaetsstufe",
       x = NULL, y = "Minuten", fill = NULL) +
  theme_bb + theme(axis.text.y = element_blank())
```

Die Nutzenden kamen im Mittel auf `r round(mean(worn$sedentary_minutes) / 60, 1)`
Sitzstunden pro erfasstem Tag gegenueber
`r round(mean(worn$very_active_minutes), 1)` intensiv aktiven Minuten. An
`r percent(mean((worn$fairly_active_minutes + worn$very_active_minutes) < 30), 0.1)`
der Tage lag die Summe aus maessig und intensiv aktiver Zeit unter 30 Minuten.

```{r finding 3 Scatter}
ct <- cor.test(worn$total_steps, worn$calories)
m  <- lm(calories ~ total_steps, data = worn)

ggplot(worn, aes(total_steps, calories)) +
  geom_point(alpha = .28, colour = TEAL, size = 1.5) +
  geom_smooth(method = "lm", se = TRUE, colour = CORAL, fill = SAND) +
  scale_x_continuous(labels = comma) + scale_y_continuous(labels = comma) +
  labs(title = "Mehr Schritte bedeuten mehr verbrannte Kalorien, aber der Ertrag ist gering",
       subtitle = paste0("r = ", round(ct$estimate, 2), ", etwa ",
                         round(coef(m)[2] * 1000), " Kalorien je zusaetzliche 1.000 Schritte"),
       x = "Schritte pro Tag", y = "Verbrannte Kalorien") + theme_bb
```

**Warum das wichtig ist:** Der ansprechbare Hebel sind die
`r round(mean(worn$sedentary_minutes) / 60, 1)` Sitzstunden, nicht die
`r round(mean(worn$very_active_minutes))` aktiven Minuten. Sitzphasen zu
unterbrechen ist fuer die Nutzenden eine deutlich niedrigere Huerde, als
zusaetzliche Trainingseinheiten einzuplanen.

## Ergebnis 4: Aktivitaet ballt sich an zwei vorhersehbaren Spitzen

```{r finding 4}
by_hour <- hourly |>  group_by(hour) |>
  summarise(avg_steps = mean(step_total), .groups = "drop")

ggplot(by_hour |>  mutate(peak = hour %in% c(12, 13, 17, 18, 19)),
       aes(factor(hour), avg_steps, fill = peak)) +
  geom_col(width = .78) +
  scale_fill_manual(values = c(`FALSE` = GREY, `TRUE` = TEAL), guide = "none") +
  labs(title = "Die Aktivitaet erreicht mittags und erneut von 17 bis 19 Uhr ihre Spitzen",
       subtitle = "Mittlere Schrittzahl je Tagesstunde, alle Nutzenden zusammengefasst",
       x = "Stunde des Tages", y = "Mittlere Schrittzahl") + theme_bb
```

```{r finding 4 Table}
by_hour |>  arrange(desc(avg_steps)) |>  head(5) |>
  transmute(Stunde = paste0(hour, ":00"), `Mittlere Schrittzahl` = round(avg_steps)) |>
  kable(caption = "Die fuenf aktivsten Stunden des Tages")
```

**Warum das wichtig ist:** Der Zeitpunkt von Benachrichtigungen ist bei den
meisten Apps Raterei. In diesen Zeitfenstern sind die Nutzenden ohnehin in
Bewegung und am ehesten fuer einen Impuls empfaenglich.

## Ergebnis 5: Die Haelfte aller Naechte bleibt unter gesundem Schlaf

```{r finding-5}
ggplot(sleep, aes(hours_asleep)) +
  geom_histogram(binwidth = .5, fill = TEAL, colour = "white") +
  geom_vline(xintercept = 7, linetype = "dashed", colour = CORAL, linewidth = .8) +
  annotate("text", x = 7.12, y = Inf, vjust = 2, hjust = 0, colour = CORAL, size = 3.4,
           label = "7 Stunden = empfohlenes Minimum") +
  labs(title = paste0(percent(mean(sleep$hours_asleep < 7), 1),
                      " der Naechte bleiben unter 7 Stunden Schlaf"),
       subtitle = paste0(nrow(sleep), " Naechte von ", n_distinct(sleep$id), " Nutzenden"),
       x = "Stunden Schlaf", y = "Naechte") + theme_bb
```

Der mittlere Schlaf lag bei `r round(mean(sleep$hours_asleep), 2)` Stunden, mit
durchschnittlich `r round(mean(sleep$awake_in_bed), 1)` Minuten, die wach im Bett
verbracht wurden.

```{r finding 5 key}
ggplot(sa, aes(sedentary_minutes, hours_asleep)) +
  geom_point(alpha = .3, colour = TEAL, size = 1.5) +
  geom_smooth(method = "lm", se = TRUE, colour = CORAL, fill = SAND) +
  geom_hline(yintercept = 7, linetype = "dotted", colour = SLATE) +
  labs(title = "Je inaktiver der Tag, desto weniger Schlaf in der Nacht",
       subtitle = paste0("r = ", round(cor(sa$sedentary_minutes, sa$hours_asleep), 2),
                         " ueber ", nrow(sa), " zugeordnete Nutzertage"),
       x = "Inaktive Minuten", y = "Stunden Schlaf") + theme_bb
```

**Warum das wichtig ist:** Das ist der Zusammenhang im Datensatz, aus dem sich am
meisten ableiten laesst. Die Aussage lautet nicht "mehr gehen, besser schlafen",
sondern **"weniger sitzen, besser schlafen"**, eine konkrete, belegbare und
unterscheidbare Botschaft.

## Ergebnis 6: Die Nutzung bricht ein, sobald Aufwand noetig wird

```{r finding 6}
adopt <- tibble(
  feature = c("Aktivitaet (passiv)", "Schlaf (nachts tragen)", "Gewicht (manuelle Eingabe)"),
  users   = c(n_distinct(daily$id), n_distinct(sleep$id), n_distinct(weight$id))
) |>  mutate(pct = users / n_users)

ggplot(adopt, aes(reorder(feature, pct), pct, fill = feature)) +
  geom_col(width = .6) +
  geom_text(aes(label = paste0(users, " Nutzende (", percent(pct, 1), ")")),
            hjust = -0.08, size = 3.8, colour = SLATE) +
  coord_flip() +
  scale_y_continuous(labels = percent, limits = c(0, 1.3), expand = c(0, 0)) +
  scale_fill_manual(values = c(TEAL, SAND, CORAL), guide = "none") +
  labs(title = "Die Erfassung bricht ein, sobald manuelle Eingabe noetig ist",
       subtitle = "Anteil der Nutzenden, die den jeweiligen Datentyp mindestens einmal erfasst haben",
       x = NULL, y = "Anteil der Nutzenden") + theme_bb
```

`r percent(mean(weight$is_manual_report == TRUE, na.rm = TRUE), 0.1)` der
Gewichtseintraege wurden von Hand eingetippt, mit einem Median von
`r median(count(weight, id)$n)` Eintraegen je erfassender Person ueber den
gesamten Zeitraum.

**Warum das wichtig ist:** Jede zusaetzliche Huerde kostet rund ein Drittel der
Nutzenden. Funktionen, die manuelle Eingaben verlangen, werden unabhaengig von
der Gestaltungsqualitaet nicht angenommen.

---

# 6. Handeln: Empfehlungen

> **Ergebnis 6: Die wichtigsten inhaltlichen Empfehlungen auf hoher Ebene**

## Antworten auf die drei Leitfragen

**1. Welche Trends gibt es bei der Nutzung intelligenter Geraete?**
Die Geraete werden unregelmaessig getragen, im Median an
`r percent(median(usage$wear_rate), 1)` der Tage, wobei keine Person `80%`
ueberschreitet. Die Aktivitaet bleibt deutlich hinter gesundheitspolitischen
Zielen zurueck: Nur `r percent(mean(worn$total_steps >= 10000), 0.1)` der Tage
erreichen 10.000 Schritte, und `r round(mean(worn$sedentary_minutes) / 60, 1)`
Stunden des durchschnittlich erfassten Tages sind Sitzzeit. Die Aktivitaet
konzentriert sich auf die Mittagszeit und den fruehen Abend. Der Schlaf ist kurz,
`r percent(mean(sleep$hours_asleep < 7), 0.1)` der Naechte bleiben unter sieben
Stunden, und die Nutzung von Funktionen bricht ein, sobald manuelle Eingaben
noetig werden.

**2. Wie lassen sich diese Trends auf Bellabeat-Kundinnen uebertragen?**
Bellabeat-Kundinnen nutzen dieselben Geraetekategorien zu denselben Zwecken,
also gelten dieselben Verhaltensgrenzen. Zwei uebertragen sich am unmittelbarsten.
Erstens begrenzt die Tragequote alles: Die Funktionen von Bellabeat zu Stress,
Schlaf und Zyklus setzen konsequentes Tragen voraus, weshalb die Schmuckform des
Leaf eine echte Einschraenkung adressiert und nicht bloss eine aeusserliche.
Zweitens passt der Zusammenhang von Sitzzeit und Schlaf genau zu Bellabeats
bestehender Positionierung rund um ganzheitliches Wohlbefinden statt sportlicher
Leistung.

**3. Wie koennen diese Trends die Marketingstrategie von Bellabeat beeinflussen?**
Sie verschieben die Botschaft von Leistung zu Machbarkeit. Statt mit Fitbit und
Apple ueber Schrittzahlen und Trainingsaufzeichnung zu konkurrieren, wo die Daten
zeigen, dass die meisten Nutzenden scheitern, kann Bellabeat die niedrigere,
erreichbarere und besser belegte Aussage besetzen: weniger sitzen, um besser zu
schlafen.

## Die drei wichtigsten Empfehlungen

### 1. Das feste Schrittziel durch ein anpassungsfaehiges ersetzen

Nur `r percent(mean(worn$total_steps >= 10000), 0.1)` der Tage erreichen 10.000
Schritte, und `r sum(lvl$n[1:2])` von `r n_users` Nutzenden liegen im Mittel
unter 7.500. Das Anfangsziel jeder Person aus ihrem eigenen Ausgangswert der
ersten Woche ableiten und schrittweise anheben.

*Werbeaussage:* **"Ein Ziel, das dich dort abholt, wo du stehst."**

### 2. Die App ueber den Zusammenhang "weniger sitzen, besser schlafen" vermarkten

Inaktive Zeit sagt kurzen Schlaf rund dreimal staerker voraus als die Schrittzahl
(r = `r round(cor(sa$sedentary_minutes, sa$hours_asleep), 2)` gegenueber
r = `r round(cor(sa$total_steps, sa$hours_asleep), 2)`). Die zentrale
App-Funktion um diesen Zusammenhang herum aufbauen und stuendliche
Bewegungserinnerungen mit dem Schlafwert verbinden.

*Werbeaussage:* **"Heute weniger sitzen, heute Nacht besser schlafen."**

### 3. Benachrichtigungen auf die beiden Spitzen legen

Die Aktivitaet erreicht ihre Spitzen von 12 bis 14 Uhr und von 17 bis 19 Uhr.
Bewegungsimpulse in diese Fenster legen, den Tagesplan in die ruhige Zeit um
7 Uhr und einen Impuls zum Herunterfahren gegen 22 Uhr. Das ist von den drei
Empfehlungen die guenstigste in der Umsetzung und die am schnellsten messbare.

*Werbeaussage:* **"Impulse, wenn du ohnehin in Bewegung bist."**

## Ergaenzende Empfehlungen

**4. Die Bauform des Leaf zum Argument fuer die Bindung machen.** Die Tragequote
ist die Obergrenze fuer jede weitere Funktion. Den Leaf als *"den Tracker, den du
nicht ablegst"* vermarkten und Tag fuer Tag des **Tragens** belohnen statt
erreichter Schritte.

**5. Manuelles Erfassen abschaffen.** Die Gewichtserfassung erreichte
`r percent(adopt$pct[3], 1)` der Nutzenden. Es ist davon auszugehen, dass jede
Funktion mit Handeingabe scheitert. Vorrang haben die automatische
Trinkmengen-Synchronisation von Spring und die Anbindung intelligenter Waagen.

**6. Mitgliedschaftsinhalte auf die Wochenmitte legen.** Schlaf und Aktivitaet
sinken beide zur Wochenmitte. Coaching-Inhalte fuer den Sonntagabend und den
Dienstagmorgen einplanen.

---

# 7. Einschraenkungen und naechste Schritte

```{r limitations}
tibble(
  Einschraenkung = c("Stichprobengroesse", "Angaben zum Geschlecht", "Alter der Daten",
                     "Rekrutierung", "Kausalitaet", "Aggregation der Schlafdaten"),
  Details = c(
    paste0(n_users, " Teilnehmende, zu wenige fuer eine Verallgemeinerung auf einen Verbrauchermarkt"),
    "Nicht erfasst, obwohl Bellabeat ausschliesslich an Frauen verkauft",
    paste0("Erhoben von ", format(min(daily$date), "%m/%Y"), " bis ",
           format(max(daily$date), "%m/%Y"), ", also neun Jahre alt"),
    "Selbst ausgewaehlte MTurk-Freiwillige, vermutlich nicht deckungsgleich mit Bellabeats Kundinnen",
    "Der Zusammenhang von Sitzzeit und Schlaf ist eine Assoziation; die Richtung ist ungeprueft",
    "Die Maerz-Naechte beruhen auf der Annahme einer Grenze um 6 Uhr morgens"
  )
) |>  kable(caption = "Grenzen dieser Ergebnisse")
```

**Diese Ergebnisse sollten geprueft werden, bevor Budget gebunden wird.**
Empfohlene naechste Schritte, nach Kosten geordnet:

1. **A/B-Test zum Zeitpunkt der Benachrichtigungen** in den Fenstern von 12 bis
   14 Uhr und 17 bis 19 Uhr. Am guenstigsten durchzufuehren und am schnellsten zu
   bestaetigen oder zu widerlegen.
2. **Diese Analyse an Bellabeats eigenen App-Telemetriedaten wiederholen**, wo
   Geschlecht, Alter und Produktlinie bekannt sind. Das ist der zusaetzliche
   Datensatz, den Sršen angeregt hat.
3. **Das anpassungsfaehige Ziel gegen das feste Ziel von 10.000 Schritten
   testen**, gemessen an der aktiven Nutzung ueber 30 Tage statt an der
   Schrittzahl.
4. **Abgewanderte Nutzende befragen**, warum das Geraet abgelegt wurde, um zu
   bestaetigen, ob die Bauform tatsaechlich die bindende Grenze der Tragequote ist.

---

# Anhang

## Hinweis zur Uebersetzung

Dieses Dokument ist eine **maschinelle Uebersetzung** der englischen
Originalfassung, angefertigt mit einem KI-Sprachmodell. Der Originalbericht wurde
auf Englisch verfasst; die Analyse, der Code und alle Zahlen stammen aus dieser
Originalfassung.

Uebersetzt wurden ausschliesslich der Fliesstext, die Ueberschriften, die
Tabellenbeschriftungen und die Diagrammtexte. Funktionsnamen, Variablennamen,
Spaltennamen und Dateinamen bleiben auf Englisch, weil sie Bestandteil des Codes
und des Datensatzes sind.

Bei Abweichungen zwischen dieser Fassung und dem englischen Original ist das
**englische Original massgeblich**. Diese Uebersetzung wurde nicht von einer
muttersprachlichen Fachperson geprueft.

```{r session info}
sessionInfo()
```
